# 关于现金流量表编制的问题

提问人：剑气四方 时间：2010-02-08 21:10:11
我遇到一个企业，他短期借款借了银行 100 万，然后立马借给一个公司，然后那个公司每个月给他交银行的利息，他做的分录是;借：
银行存款 贷：其他应付款 然后他叫银行利息时，借：其他应付款 贷：银行存款，请问：这个利息是算做经营活动的现金流，还是筹资活动的现金流呢？谢了啊？

回答人：chenyiwei
回复 楼主 剑气四方 的帖子该企业这样处理是不合适的，应当在帐务上分别确认利息支出和利息收入，否则存在少缴营业税的问题。
支付借款的利息时，应作为筹资活动现金流处理。